【裁判字號】    91,交易,153
【裁判日期】    920227
【裁判案由】    公共危險
【裁判全文】
臺灣新竹地方法院刑事判決                        九十一年度交易字第一五三號
    公  訴  人  臺灣新竹地方法院檢察署檢察官
    被      告  甲○○
右列被告因公共危險案件，經檢察官提起公訴（九十一年度偵字第五三八０號），本
院判決如左︰
    主  文
甲○○服用酒類，不能安全駕駛動力交通工具而駕駛，處拘役伍拾伍日，如易科罰金
，以參佰元折算壹日。
    事  實
一、甲○○於民國九十年間，因服用酒類，不能安全駕駛動力交通工具而駕駛，經本
    院於九十年九月二十七日以九十年度竹簡字第五二六號判處罰金一萬元確定，於
    九十一年三月十五日執行完畢（不構成累犯）。猶不知悔改，於九十一年九月十
    三日下午六時許，在新竹市南寮某處工地飲酒，至當日晚間十一時三十分許，己
    達不能安全駕駛動力交通工具之狀態，明知服用酒類或其他相類之物，將使駕駛
    車輛時之注意力減低，反應能力趨緩，而危及其他用路人之行車往來安全，仍駕
    駛車牌號碼ＦＹ—一八五一號自用小客車沿新竹市○○路往光復路方向行駛，欲
    返回其住處，嗣於翌日即十四日凌晨零時六分許行經新竹市○○路○段三九一號
    前經警攔查，對員警指揮及交通號誌無反應或遲緩，駕駛判斷力顯然欠佳，為警
    查獲、測試或訊問過程有含糊不清，注意力無法集中之現象，並測得其呼氣中酒
    精濃度高達每公升０．九九毫克。
二、案經新竹市警察局第二分局報告臺灣新竹地方法院檢察署檢察官偵查起訴。
    理  由
一、被告甲○○經合法傳喚，無正當理由不到庭，本院認本件係應科拘役之案件，爰
    不待其陳述，逕行依刑事訴訟法第三百零六條之規定判決，合先敘明。
二、訊據被告於警訊、偵查中均坦承於上開時、地酒後駕車之行為，惟於警訊中辯稱
    酒後駕車並未使其無法安全駕駛云云。經查，被告自九十一年九月十三日下午六
    時許，在新竹市南寮某處工地飲酒，至當日晚間十一時三十分許，駕駛自小客車
    為警查獲，經測得其呼氣中酒精濃度高達每公升０．九九毫克之事實，業據被告
    於警訊、偵查中自承在卷，並有酒精測定數據表（見偵卷第十頁）、汽車駕駛人
    酒後生理協調平衡檢測紀錄表（見偵卷第八頁）各一紙附卷足參；而對於酒精濃
    度呼氣已達每公升零點五五毫克時，肇事率為一般正常人之十倍，認已達不能安
    全駕駛之標準，有法務部八十八年五月十八日所發之法八八檢字第００一六六九
    號函及其所附之八十八年五月十日會議記錄一份在卷可按；再依據卷附刑法第一
    百八十五條之三案件測試觀察紀錄表（見偵卷第九頁）之記載，被告經警查獲時
    對員警指揮及交通號誌無反應或遲緩，駕駛判斷力顯然欠佳，為警查獲、測試或
    訊問過程有含糊不清，注意力無法集中之現象，足以證明其於服用酒類後已達不
    能安全駕駛動力交通工具之狀態，是其上開辯解顯係事後卸責之詞，實不足採。
    綜上所述，本件事證明確，被告犯行洵堪認定，應依法論科。
三、核被告所為，係犯刑法第一百八十五條之三之服用酒類不能安全駕駛動力交通工
    具而駕駛罪。公訴人請求判處被告有期徒刑二月固非無見，本院經審酌被告於九
    十年間，因服用酒類，不能安全駕駛動力交通工具而駕駛，經本院於九十年九月
    二十七日以九十年度竹簡字第五二六號判處罰金一萬元確定，於九十一年三月十
    五日執行完畢，此有臺灣高等法院被告全國前案紀錄表、臺灣新竹地方法院檢察
    署刑案資料查註紀錄表各一件附卷可參，仍未能記取教訓，復於服用酒類不能安
    全駕駛動力交通工具之情形下，駕駛動力交通工具，無視其他道路使用人之安危
    ，及被告犯罪後坦承部分犯行，本次酒醉駕車並未肇事等一切情狀，量處如主文
    所示之刑，並諭知易科罰金之折算標準。
據上論斷，應依刑事訴訟法第二百九十九條第一項前段、第三百零六條，刑法第一百
八十五條之三、第四十一條第一項前段，罰金罰鍰提高標準條例第二條，判決如主文
。
本案經檢察官邱朝智到庭執行職務。
中      華      民      國      九十二      年     二    月   二十七    日
                                臺灣新竹地方法院交通法庭
                                    法  官  雷  雅  雯
右正本證明與原本無異。
如不服本判決，應於判決送達後十日內向本院提出上訴狀( 應附繕本 )，上訴於臺灣
高等法院。
                                    書記官  汪  淑  菁
中      華      民      國      九十二      年     二    月   二十七    日
附錄本案論罪科刑法條全文：
刑法第一百八十五條之三
服用毒品、麻醉藥品、酒類或其他相類之物，不能安全駕駛動力交通工具而駕駛者，
處一年以下有期徒刑、拘役或三萬元以下罰金。


司法院資訊處製作；財團法人民間司法改革基金會備份。
